# 识别合同中的单项履约义务

提问人：lv1025280320 时间：2021-03-03 13:33:05
1.甲公司与客户乙公司签订合同，向乙公司销售一台其生产的可直接使用的医疗设备，并且在未来 3 年内向乙公司提供用于该设备的专用耗材。该耗材只有甲公司能够生产，因此乙公司只能从甲公司购买该耗材。该耗材既可与设备一起销售，也可单独对外销售。
2.甲公司与客户乙公司签订合同，向乙公司销售一套其生产的投影设备，该套设备包括电脑和投影器，由于特殊性，该公司生产的[size=13.9333px]投影器无法和其他供应商的电脑兼容，[size=13.9333px]该公司生产的电脑也无法和其他供应商的[size=13.9333px]投影器[size=13.9333px]兼容，但是甲公司可以单独出售该设备中的电脑或[size=13.9333px]投影器。
[size=13.9333px]
[size=13.9333px]请教陈版，以上1.2商品本身是否可明确区分，承诺是否可明确区分？

回答人：chenyiwei
1 、设备和耗材分别构成单项履约义务。
2 、要考虑在这种情况下，所出售的电脑除了使用该种特定的投影机以外，还有无其他单独用途。如果还有其他用途（与该投影机无关）的，可作为单项履约义务。

提问人：lv1025280320 时间：2021-03-05 09:18:00
请教陈为何第一种情形要作为两项履约义务，我理解该耗材是专用的且是使设备正常运行必需的，医疗设备无法从其他供应商获得的耗材与设备使用中受益。

回答人：chenyiwei
设备和耗材有对应关系，但并不对应于特定批次的耗材。设备交付给客户之后，其控制权就转移了。